---
title: "한글 레퍼런스 R 마크다운 템플릿"
author: "권재명"
date: "July 18, 2015"
output:
  word_document:
    highlight: tango
    reference_docx: korean-template.docx
  pdf_document:
    latex_engine: xelatex
mainfont: NanumGothic
---
# 첫째 헤더
## 둘째 헤더
### 셋째 헤더
#### 넷째 헤더

코드:
```r
print("문자열") # 주석
```

테이블:

|우정렬 |좌정렬| 기본    | 중앙정렬 |
|------:|:-----|---------|:------:|
|   12  |  12  |    12   |    12  |
|  123  |  123 |   123   |   123  |
|    1  |    1 |     1   |     1  |

  : 간단한 테이블

불릿 리스트예:

- 첫째
- 둘째

숫자 리스트예:

1. 하나
2. 둘

블록 쿼트 예:

> 데이터 = 신호 + 잡음
> 
> -- <cite>(출처 분명)</cite>




# R 마크다운 내용
(주: 다음 내용은 R 스튜디오에서 File > New File > R Markdown ... 
을 선택하면 자동으로 생성되는 내용이다.)

이 화일은 R 마크다운(Markdown) 문서이다.
마크다운은 HTML, PDF, MS 워드(Word) 문서를 작성하기 위한
간단한 포맷팅구문(formatting syntax)이다.
자세한 사항은 <http://rmarkdown.rstudio.com> 를 참조하자.

문서에서 **니트(Knit, 뜨개질을 하다)** 버튼을 누르면
문서의 내용과 R 코드청크(code chunks)의 결과를 모두 포함하는
문서가 생성된다. R 코드청크는 다음처럼 넣어준다:

```{r}
summary(cars) # 자동차 데이터의 통계량
```

다음처럼 플롯(plot)도 넣을 수 있다:

```{r, echo=FALSE}
plot(cars) # 자동차 데이터의 분산도
```

`echo = FALSE` 파라메터를 코드청크에 넣어주면 도표를 만드는
R 코드가 출력되지 않는다.
